【裁判字號】    89,親,76
【裁判日期】    900110
【裁判案由】    否認子女
【裁判全文】
臺灣臺北地方法院民事判決  八十九年度親字第七六號
    原      告  甲○○
    被      告  乙○○      住台北縣新店市○○街九巷三號二樓
    兼右一人
    法定代理人  丙○○原名劉.
右當事人間否認子女事件，本院判決如左：
    主      文
確認被告乙○○非原告之女。
訴訟費用由被告負擔。
    事      實
甲、原告方面：
一、聲明：如主文所示。
二、陳述：緣原告與被告丙○○（原名劉瀏）於民國（下同）八十六年十一月十五日
    結婚，二人本係夫妻，嗣於八十八年十二月間協議離婚，並辦畢離婚登記，嗣被
    告丙○○於婚姻關係存續中受胎並於八十九年五月二十六日產下一女即被告乙○○，惟原告與被告丙○○早於八十七年初即未曾再同居，被告乙○○並非自原告
    受胎所生，而原告知悉被告林佩婕出生之事，即依法訴請判決如訴之聲明。
三、證據：提出戶籍謄本、台大醫院優生保健部血緣鑑定報告書、診斷書各一件為證
    。
乙、被告方面：
一、聲明：同意原告之請求。
二、陳述：被告丙○○於與原告結婚後，於八十七年初，原告即返回原告父母親住所
    ，而被告丙○○本身之父母親家中居住，是二造並未同居，同時被告丙○○是因
    在ＰＵＢ喝酒後與不知名之第三者發生一夜情後懷孕生下被告林佩婕，是被告並
    不知道林佩婕之生父為何人，是本件被告林佩婕確非原告之婚生女。
     理      由
一、本件原告主張其與被丙○○二人本係夫妻，嗣後協議離婚，惟婚姻關係存續中受
    胎，至離婚後被告丙○○始生有一女即被告林佩婕之事實，業據其提出戶籍謄本
    、台大醫院優生保健部血緣鑑定報告書、診斷書等件為憑，自堪信為真實。又原
    告主張其與被告於年八十七年初即行分居，迄今未曾再同居等事實，被告林佩婕
    並非向原告受胎懷孕所生之女，亦為被告丙○○所是認；同時依台大醫院向緣鑑
    定報告書結論，亦指出，根據以上分析結果，可以排除甲○○與乙○○之向綠關
    係等語明確，是原告此部分之主張，自屬真實。
二、按民法第一千零六十三條第一項推定之婚生子女，如夫妻之一方能證明妻非自夫
    受始者，得於知悉子女出生之日起，一年內提起否認之訴，同條第二項定有明文
    。查被告丙○○在與原告婚姻關係存續中受胎，並與原告甲○○離婚後生下被告
    林姵婕，依民法第既係在其與被告婚姻關係存續中被告原告，則依民法第一千零
    六十二條規定，自應推定被告林姵婕為原告與被告之婚生子，然被告丙○○在受
    胎期間並未與原告同居，準此原告於知悉被告林姵婕出生之日起一年內提起本件
    訴訟，於法洵屬有據，應予准許。
三、據上論結，本件原告之訴為有理由，並依民事訴訟法第八十五條第一項前段、第
    七十八條，判決如主文。
中      華      民      國    九十      年      一      月      十      日
                                        家事法庭法      官  洪遠亮
右正本證明與原本無異
如對本判決上訴，須於判決送達後二十日之不變期間內，向本院提出上訴狀。
中      華      民      國    九十      年      一      月      十      日
                                                書  記  官  王俊琇


司法院資訊處製作；財團法人民間司法改革基金會備份。
